臺灣高等法院刑事裁定　　　　　　　　 100年度抗字第1218號
抗　告　人
即受 刑 人　吳佳蓮
上列抗告人即受刑人因聲請撤銷緩刑案件，不服臺灣臺北地方法
院中華民國100 年9 月19日裁定（100 年度撤緩字第107 號），
提起抗告，本院裁定如下：
    主  文
抗告駁回。
    理  由
一、原裁定意旨略以：本件抗告人即受刑人吳佳蓮因偽造文書等
    案件，經臺灣士林地方法院以99年度審簡字第159 號（以下
    簡稱前案）判處應執行有期徒刑7 月，緩刑2 年；然受刑人
    於緩刑（誤植為緩刑期）前再犯另案詐欺罪，復經原審法院
    以100 年度簡字第1553號（以下簡稱後案）判處拘役30日。
    原審審酌受刑人於前案審理時，已賠償被害人損失，因而經
    前案為緩刑宣告，理應知所警惕，詎於前案緩刑前另犯詐欺
    案件，情節非微，並於緩刑期內受得易科罰金之拘役宣告確
    定，前後兩案均涉財產犯罪，前案係犯竊取他人信用卡，為
    盜刷信用卡之詐欺取財、偽造私文書、行使偽造私文書行為
    ；後案係犯詐欺取財行為，所觸罪名就詐欺取財罪部分相同
    等節，顯見受刑人在犯偽造文書等行為後，並未潔身自愛，
    再觸法網，前案判決所宣告之緩刑，未能收省悟及警惕被告
    之預期效果，而有執行刑罰之必要等語，因認受刑人前開緩
    刑之宣告應予以撤銷。
二、抗告意旨略以：（一）、本件受刑人於後案詐欺罪行之認罪
    係誤信法官之曉喻，顯有可議。（二）、前、後案之犯罪時
    間，相隔不及兩個月，難期待受刑人於98年11月5 日為後案
    犯行時，即得預知日後於前案宣判時得獲判緩刑之寬典。再
    受刑人於前案獲判緩刑宣告後，迄今已逾一年未有關於財產
    之犯行，尚難僅憑後案，即認前案之緩刑宣告有難收預期效
    果之情。（三）、於後案審理時，態度良好，足見惡性及反
    社會性亦微。況受刑人於後案亦已取得被害人諒解，並繳納
    和解金。（四）、後案判處受刑人拘役30日，得易科罰金，
    顯然後案犯情非重大，不能遽認前案緩刑宣告難收預期效果
    而有執行刑罰之必要，且未見檢察官提出實質證據供調查審
    酌受刑人於緩刑前犯後案，有何足資認定原宣告之緩刑難收
    其預期效果等語。
三、按「受緩刑之宣告而有下列情形之一，足認原宣告之緩刑難
    收其預期效果，而有執行刑罰之必要者，得撤銷其宣告：一
    、緩刑前因故意犯他罪，而在緩刑期內受得易科罰金之有期
    徒刑、拘役或罰金之宣告確定者。二、緩刑期內因故意犯他
    罪，而在緩刑期內受得易科罰金之有期徒刑、拘役或罰金之
    宣告確定者。三、緩刑期內因過失更犯罪，而在緩刑期內受
    有期徒刑之宣告確定者。四、違反第74條第2 項第1 款至第
    8 款所定負擔情節重大者。前條第 2 項之規定，於前項第1
    款至第3 款情形亦適用之。」、「前項撤銷之聲請，於判決
    確定後六月以內為之。」，刑法第75條之1 、第75條第2 項
    分別定有明文。而緩刑宣告是否得撤銷，除須符合刑法第75
    條之1第 一項各款之要件外，本條並採裁量撤銷主義，賦予
    法院撤銷與否之權限，特於第1 項規定實質要件為「足認原
    宣告之緩刑難收其預期效果，而有執行刑罰之必要」，供作
    審認之標準。亦即於上揭「得」撤銷緩刑之情形，法官應依
    職權本於合目的性之裁量，妥適審酌被告所犯前後數罪間，
    關於法益侵害之性質、再犯之原因、違反法規範之情節是否
    重大、被告主觀犯意所顯現之惡性及其反社會性等情，是否
    已使前案原為促使惡性輕微之被告或偶發犯、初犯改過自新
    而宣告之緩刑，已難收其預期之效果，而確有執行刑罰之必
    要。
四、本院查：
（一）、本件受刑人吳佳蓮因於98年9 月22日晚間9 至11時許違
        犯偽造文書等案件（即前案），經臺灣士林地方法院檢
        察署檢察官於98年12月28日以98年度偵字第13432 號提
        起公訴，臺灣士林地方法院於99年2 月8 日判決宣告吳
        佳蓮偽造文書罪有期徒刑5 月，竊盜罪有期徒刑3 月，
        均得易科罰金，並定其應執行有期徒刑7 月，得易科罰
        金，緩刑2 年，且於99年6 月16日確定，是緩刑期則依
        刑法第74 條 第1 項規定自裁判確定之日即99年6 月16
        日起算至101 年6 月15日止。惟受刑人於98年9 月22日
        違犯偽造文書等犯行後（即前案），於99年2 月8 日前
        案緩刑宣告前，即於98年11月5 日至同年月6 日故意另
        犯詐欺案件，復經臺灣臺北地方法院檢察署檢察官以99
        年度偵字第11248 號提起公訴，經原審法院於100 年 5
        月23日判決宣告拘役30 日 ，於100 年6 月20日確定（
        後案），有前、後案判決書、本院被告前案紀錄表1 份
        各在卷可稽（見執行卷第3 －8 頁、本院卷第12－13頁
        ），經核後案判決之確定日期於前案緩刑期內無訛。
（二）、原審法院詳酌受刑人於前案99年2 月8 日緩刑宣告前之
        98 年11 月5 日至同年月6 日所另犯後案詐欺案件，情
        節非微，又考量受後案得易科罰金之拘役宣告，且於前
        案所宣告之2 年緩刑期（99年 6 月16日起算至101 年6
        月15日止）內即100 年6 月20日確定等上開事實，復酌
        前後兩案均涉財產犯罪，前案係犯竊取他人信用卡，為
        盜刷信用卡之詐欺取財、偽造私文書、行使偽造私文書
        行為；後案係犯詐欺取財行為，是受刑人所觸犯罪名就
        詐欺取財罪部分相同等情，而認前案確定判決之緩刑宣
        告未能收預期效果，且有執行刑罰的必要，與刑法第75
        條之1 第1 項第1 款之規定相符，故撤銷受刑人之緩刑
        宣告。且查受刑人於98年9 月22日違犯偽造文書等犯行
        後，旋經被害人劉欣正報警處理，並於98年9 月23日帶
        同受刑人前往警局接受調查，受刑人並將所竊取財物交
        予警局由被害人領回（見執行卷第3 頁背面），臺灣士
        林地方法院檢察署檢察官並於98年10月1 日偵查分案。
        於此之後，受刑人猶未能心存警惕、懸崖勒馬，竟為貪
        圖他人財物，於短短1 個月半，又以刷取信用卡之方式
        詐取他人財物再觸法網，顯無法期待前案判決所宣告之
        緩刑，能達到省悟及警惕受刑人之預期效果，自有執行
        刑罰之必要，本院經詳細審酌原審裁定理由，認與相關
        經驗法則、論理法則並無違背，認事用法並無不合。抗
        告意旨雖以受刑人於後案之侵害法益程度輕微，不能遽
        認前案緩刑宣告難收預期效果而有執行刑罰之必要等云
        云，任意指摘原裁定不當，惟核屬原審依職權裁量事項
        ，其抗告為無理由，應予駁回。抗告意旨雖又以受刑人
        已與被害人和解、已繳納和解金、態度良好及尚須養育
        幼子等情抗辯，惟上開情節，業已於前、後案判決理由
        內詳予審酌，並以此作成判決主文，本院自不予重複評
        價。至抗告意旨所稱受刑人後案詐欺罪行之認罪係誤信
        法官之曉喻乙節，如有爭議，應另循其他司法途徑請求
        救濟，與本件受刑人有無執行刑罰必要之認定，並無關
        連，附此敘明。
五、綜上所述，原審法院裁定准予檢察官對於受刑人吳佳蓮撤銷
    緩刑之聲請，經核並無不當，應予維持。本件抗告為無理由
    ，應予駁回。
六、據上論結，爰依刑事訴訟法第412條，裁定如主文。
中    華    民    國   100    年    10    月    31    日
                  刑事第十五庭審判長法  官   沈宜生
                                    法  官   吳炳桂
                                    法  官   陳坤地
以上正本證明與原本無異。
不得再抗告。
                                    書記官   梁駿川
中    華    民    國   100    年    11    月    1     日